臺灣彰化地方法院刑事判決　　　　　　　96年度訴字第1900號
公　訴　人　臺灣彰化地方法院檢察署檢察官
被　　　告　甲○○
　　　　　　　　　　（現另案於台灣臺中監獄執行中）
上列被告因毒品危害防制條例案件，經檢察官提起公訴（96年度
偵字第8013號），本院判決如下：
    主  文
甲○○連續轉讓第一級毒品，累犯，處有期徒刑壹年肆月；減為
有期徒刑捌月。
    犯罪事實
一、甲○○前因違反肅清煙毒條例及麻醉藥品管理條例等案件，
    經臺灣臺南地方法院分別判處有期徒刑3年1月、4月、3月，
    並定應執行刑為有期徒刑3年6月確定，經入監執行後於民國
    84年9月12日假釋付保護管束，於假釋期間又分別因違反麻
    醉藥品管理條例案件、肅清煙毒條例及麻醉藥品管理條例等
    案件，經本院分別判處有期徒刑4月、3年5月、5月，合併定
    應執行有期徒刑3年9月確定，並遭撤銷假釋，與前揭殘刑接
    續執行後，又於89年2月23日再次假釋出監，嗣因案復遭撤
    銷假釋，入監執行殘刑有期徒刑2年8月24日，於93年8月8日
    縮短刑期執行完畢。詎仍不知警惕，明知海洛因係屬毒品危
    害防制條例第2條第2項第1款所列管之第一級毒品，不得非
    法轉讓，竟仍基於轉讓第一級毒品海洛因之概括犯意，自94
    年3月間某日起至同年7月間止，在吳瑩妤位於彰化縣埤頭鄉
    ○○村○○○路78號住處內，無償轉讓第一級毒品海洛因五
    次，及甲○○其位於彰化縣埤頭鄉和豐村王厝巷48號之住處
    內，無償轉讓第一級毒品海洛因五次，共計轉讓十次予吳瑩
    妤，轉讓之數量均為可供施用一次之量。嗣經吳瑩妤於臺灣
    彰化地方法院及台灣高等法院台中分院審理陳豐基及甲○○
    等人販賣毒品案件時供述曾向甲○○無償拿取海洛因施用，
    始悉上情。
二、案經台灣高等法院台中分院檢察署函轉台灣彰化地方法院檢
    察署檢察官偵查起訴。
    理    由
一、本件被告甲○○所涉係死刑、無期徒刑、最輕本刑為3年以
    上有期徒刑或高等法院管轄第一審案件以外之罪，並於本院
    行準備程序時就被訴事實為有罪之陳述，本院合議庭依刑事
    訴訟法第273條之1第1項規定，裁定改由受命法官獨任行簡
    式審判程序，先予敘明。
二、上開犯罪事實，業據被告甲○○於本院審理中坦承不諱；並
    據證人吳瑩妤於偵查中證訴綦詳；且本件被告前因販賣毒品
    案件遭查獲，於法院審理中供稱，其沒有販賣海洛因給吳瑩
    妤等人，而伊與吳瑩妤是男女朋友，僅有無償提供海洛因予
    吳瑩妤施用等語，均有臺灣彰化地方法院94年度訴字第1995
    號及台灣高等法院台中分院95年度上重訴字第64號判決書足
    據；被告之自白應與事實相符，其犯行應可認定。
三、按被告行為後，刑法於94年2月2日修正公布，95年7月1日施
    行，而刑法施行法亦於95年6月14日增訂第1條之1。修正後
    刑法第2條第1項規定：「行為後法律有變更者，適用行為時
    之法律。但行為後之法律有利於行為人者，適用最有利於行
    為人之法律。」係規範行為後法律變更所生新舊法律比較適
    用之準據法，於新法施行後，應適用修正後刑法第2條第1項
    之規定，為「從舊從輕」之比較。另於比較時應就罪刑有關
    之共犯、未遂犯、想像競合犯、牽連犯、連續犯、結合犯，
    以及累犯加重、自首減輕暨其他法定加減原因（如身分加減
    ）與加減比例等一切情形，本於「統一性及整體性原則」，
    綜其全部罪刑之結果而為比較。經查：
（一）修正前刑法關於連續犯之規定，係論以一罪，但得加重其
      刑至2分之1，修正後刑法將連續犯之規定刪除，而連續犯
      本質上係各自獨立之犯罪，亦即是數罪之性質，在連續犯
      刪除後，原各自獨立之數個犯行，應回歸數罪併罰之規定
      處理。是以連續犯規定之刪除，並無較有利於被告。
（二）刑法第47條第1項關於累犯之規定，由「受有期徒刑之執
      行完畢，或受無期徒刑或有期徒刑一部之執行而赦免後，
      五年以內再犯有期徒刑以上之罪者，為累犯，加重本刑至
      二分之一」，修正為「受徒刑之執行完畢，或一部之執行
      而赦免後，五年以內故意再犯有期徒刑以上之罪者，為累
      犯，加重本刑至二分之一」，應依刑法第2條第1項規定，
      適用最有利於行為人之法律。本件被告依其前科紀錄，無
      論依修正前、後刑法第47條之規定均構成累犯，是此項修
      正之結果，對於被告亦不生有利或不利之情形，經比較新
      、舊法後，結果並無不同。
（三）經綜合比較新、舊法之結果，以被告行為時之舊法較有利
      於被告，依刑法第2條第1項前段規定，本案自應適用被告
      行為時之法律。
四、核被告所為，係犯毒品危害防制條例第8條第1項轉讓第一級
    毒品罪。被告持有海洛因，並進而轉讓，其持有之行為應為
    轉讓之行為所吸收，不另請論罪。又被告多次轉讓第一級毒
    品海洛因予吳瑩妤之行為，時間密接、犯罪構成要件相同，
    顯係基於概括犯意為之，應依刑法修正刪除前第56條規定論
    以一罪，並加重其刑。另被告有如事實欄所載前科執行情形
    ，此有刑案資料查註記錄表1份在卷可查，其於前案執行完
    畢後，5年以內再犯本件有期徒刑以上之罪，為累犯，應依
    修正前刑法第47條規定遞加重其刑。爰審酌被告犯罪之動機
    、本件轉讓毒品之次數、所造成之危害程度、已於本院審理
    中坦承犯行，態度尚佳等一切情狀，處如主文所示之刑。又
    被告所犯本罪，合於中華民國九十六年罪犯減刑條例第2條
    第1項第3款，應予減刑，爰依該條例第7條第1項減為如主文
    所示之刑。
據上論斷，依刑事訴訟法第273條之1第1項、第299條第1項前段
，毒品危害防制條例第8條第1項，刑法第2條第1項前段，修正刪
除前刑法第56條、修正前刑法第47條第1項，中華民國九十六年
罪犯減刑條例第2條第1項第3款、第7條，判決如主文。
本案經檢察官陳茂榮到庭執行職務
中　　華　　民　　國　　96　　年　　11　　月　　 23 　日
                  刑事第三庭      法  官  吳俊螢
以上正本證明與原本無異。
如不服本判決，應於判決送達後10日內，向本院提出上訴書狀，
上訴書狀應「敘述具體上訴理由」，並按他造當事人之人數附繕
本。「切勿逕送上級法院」。
中　　華　　民　　國　　96　　年　　11　　月　　 23 　日
                                  書記官  林怡吟
附錄本案論罪科刑法條全文：
毒品危害防制條例第8條
轉讓第一級毒品者，處 1 年以上 7 年以下有期徒刑，得併科新
臺幣 1 百萬元以下罰金。
轉讓第二級毒品者，處 6 月以上 5 年以下有期徒刑，得併科新
臺幣 70 萬元以下罰金。
轉讓第三級毒品者，處 3 年以下有期徒刑，得併科新臺幣 30 萬
元以下罰金。
轉讓第四級毒品者，處 1 年以下有期徒刑，得併科新臺幣 10 萬
元以下罰金。
前四項之未遂犯罰之。
轉讓毒品達一定數量者，加重其刑至二分之一，其標準由行政院
定之。
